臺灣高雄地方法院民事判決
111年度雄簡字第462號
原      告  林郁萱  

被      告  梁進榮  

上列當事人間損害賠償事件，原告提起刑事附帶民事訴訟，經本
院刑事庭移送前來（110 年度審交附民字第566 號），本院於民
國111 年5 月31日言詞辯論終結，判決如下：
    主      文
被告應給付原告新臺幣參萬玖仟參佰參拾萬元，及自民國一一０
年十一月九日起至清償日止，按週年利率百分之五計算之利息。
原告其餘之訴駁回。
訴訟費用新臺幣壹仟元由被告負擔。
本判決第一項得假執行，但被告以新臺幣參萬玖仟參佰參拾萬元
供擔保後免為假執行。
    事實及理由
一、原告主張：被告於民國110 年1 月23日6 時15分許，騎乘車
    牌號碼000-000 號普通重型機車沿高雄市前鎮區瑞福路由西
    北往東南方向行駛，行至瑞福路與保泰路交岔路口以北約30
    公尺處時，本應注意在劃有分向限制線之路段，不得駛入來
    車車道內，且依當時天候晴、日間自然光線，柏油路面乾燥
    、無缺陷、視距良好無障礙物，並無不能注意之情事，竟疏
    未注意上開規定，貿然跨越分向限制線而駛入來車道逆向行
    駛，適有伊騎乘車牌號碼000-000 號普通重型機車（下稱系
    爭機車）沿同路段由東南往西北方向行經該處，兩車因此發
    生碰撞（下稱系爭交通事故），致伊受有頭部鈍傷合併腦震
    盪、左眼挫傷合併眼眶瘀血、左眉撕裂傷約3 公分之傷害（
    下稱系爭傷害），因此支出醫療費用新臺幣（下同）2,800 
    元、看護費用25,000元及回診交通費用1,105 元。另系爭機
    車亦受有損壞而支出拖吊費用1,000 元、修繕費用37,700元
    。末伊因系爭傷害受有精神上痛苦請求慰撫金100,000 元。
    為此，爰依民法侵權行為之規定提起本訴等語，並聲明：被
    告應給付原告200,045 元，及自起訴狀繕本送達翌日起至清
    償日止，按週年利率5%計算之利息。
二、被告則以：伊當時騎車行經系爭交通事故發生地點，不知道
    為何會撞到原告系爭機車，伊就昏過去，原告主張關於請求
    給付看護費用部分，未據醫療院所開立證明，伊不能接受以
    外，其他項目及數額均無意見（系爭機車維修應扣除折舊）
    等語置辯，並聲明：原告之訴駁回。
三、得心證之理由
　　按因故意或過失，不法侵害他人之權利者，負損害賠償責任
    ；按汽車、機車或其他非依軌道行駛之動力車輛，在使用中
    加損害於他人者，駕駛人應賠償因此所受之損害，民法第18
    4 條第1 項前段、第191 條之2 前段定有明文。次按汽車在
    未劃設慢車道之雙向二車道行駛時，在劃有分向限制線之路
    段，不得駛入來車之車道內，道路交通安全規則第97條第1 
    項第2 款亦有明定。原告主張被告於上開時、地騎乘機車時
    ，貿然跨越分向限制線而駛入來車車道逆向行駛，而與其所
    乘系爭機車發生碰撞，肇生系爭交通事故，致其受有系爭傷
    害等情，業據其援引本院110 年度交簡字第3093號刑事判決
    為證據，被告對此亦不能提出何反證抗辯，堪認原告之主張
    為真實，被告對系爭交通事故之發生為有過失，其過失與原
    告所受系爭傷害間復有相當因果關係，揆諸上開規定，原告
    自得請求被告賠償，茲就原告請求各項明細有無理由分述如
    下：
　㈠醫療費用：
　　原告主張其因系爭傷害至高雄長庚紀念醫院治療，支出醫療
    費用合計2,800 元，有提出診斷證明書及收據附卷可稽（見
    附民卷第15頁至第21頁），核屬必要，被告就此亦表示無意
    見，故認原告請求2,800元部分，為有理由。
　㈡相當於看護費用之損害：
　　原告固主張其受有系爭傷害後，頭很暈，一隻眼睛也看不到
    ，根本無法走路，需人攙扶照顧，認被告應賠償其10日看護
    費25,000元云云。然原告於110 年1 月23日入院急診治療接
    受縫合手術，旋於同日出院，宜在家休養10日；依其病情評
    估，該休養期間應無專人看護必要，亦無他人接送之必要等
    情，有高雄長庚紀念醫院111年5月4日高庚院高字第1110450
    209 號函在卷可稽（見本院卷第41頁），是根據斯時為原告
    直接提供診療之醫師專業意見，業已清楚表明原告所受之傷
    勢根據臨床醫學之判斷，客觀上並無專人提供看護之必要，
    此並不因原告個人主觀認為自己需人協助照顧而有別。而原
    告迄本件言詞辯論終結前始終不能提出任何具體證據方法證
    明其所受之傷害在臨床醫學或科學上有專人看護之客觀必要
    性，實難僅憑原告片面之主張逕採信為真，則原告請求被告
    給付看護費用25,000元云云，實屬無據，應予駁回。
　㈢代步交通費用：
　　原告復主張其因受有系爭傷害需搭乘計程車就醫治療乙節，
    業據其提出計程車乘車證明5 紙（見附民卷第23頁），被告
    亦認原告此部分之主張合理，是原告請求被告賠償代步交通
    費用1,105 元，即屬有據。
　㈣拖吊費用：
　　原告主張系爭機車因系爭交通事故受損，經其聯繫機車行拖
    吊至店內估價維修而支出拖吊費用1,000元，業據提出福財
    車業行開立之免用統一發票收據在卷可佐（見附民卷第11頁
    ），被告對此則無意見，故原告請求拖吊費用1,000元，亦
    屬有據。
　㈤系爭機車修繕費用：
　　按負損害賠償責任者，除法律另有規定或契約另有訂定外，
    應回復他方損害發生前之原狀；第1 項情形，債權人得請求
    支付回復原狀所必要之費用，以代回復原狀；損害賠償，除
    法律另有規定或契約另有訂定外，應以填補債權人所受損害
    及所失利益為限，民法第213 條第1 項、第3 項及第216 條
    第1 項分別定有明文。又請求賠償物被毀損所減少之價額，
    得以修復費用為估定之標準，但以必要者為限，如修理材料
    以新品換舊品，應予折舊，最高法院77年5 月17日第9 次民
    事庭會議決議可資參照。原告雖主張其不同意扣減折舊計算
    云云，然依前揭說明，被告就系爭交通事故對原告所負之機
    車損害賠償責任，乃以系爭車輛於事故發生當時（未修復前
    ）之零件殘值為填補標的，而非賠償全新替換費用，是原告
    拒絕扣減折舊要屬無據。經查，原告於本院審理中自述系爭
    車輛係93年出廠（見本院卷第38頁），迄至損害發生日即11
    0年1 月23日，顯已逾行政院所頒固定資產耐用年數表之3 
    年耐用年限，是修復零件費用37,700元以平均法計算折舊後
    僅餘殘價9,425 元，即為原告得請求被告賠償之系爭車輛修
    復費用數額，逾此部分之主張，即屬無據，不應准許。
　㈥精神慰撫金：
　　按不法侵害他人之身體、健康、名譽、自由、信用、隱私、
    貞操，或不法侵害其他人格法益而情節重大者，被害人雖非
    財產上之損害，亦得請求賠償相當之金額，民法第195 條第
    1 項亦有明文。又慰撫金之多寡，應斟酌雙方之身分、地位
    、資力與加害之程度，及其他各種情形核定相當之數額，該
    金額是否相當，自應依實際加害情形與請求人所受之痛苦及
    雙方之身分、地位、經濟狀況等關係決定之。經查，原告因
    被告之過失行為，致身體、健康權受有損害，精神上自受有
    相當程度之痛苦，是原告請求非財產上之損害賠償，自屬有
    據。本院審酌兩造當庭自述之學歷、經歷及經濟狀況（見本
    院卷第38頁），並參酌兩造財產所得資料（見本院卷證物袋
    之稅務電子閘門財產所得調件明細表），及原告所受身體、
    精神上痛苦等一切情狀，認原告請求100,000 元之慰撫金，
    尚嫌過高，應以25,000 元為適當。
　㈦從而，原告依侵權行為之法律關係，請求被告賠償損害39,33
    0元（計算式：2,800 ＋1,105 ＋1,000＋9,425 ＋25,000＝39,33
    0），及自起訴狀繕本送達翌日即110 年11月9 日起至清償
    日止，按週年利率5%計算之利息，為有理由，應予准許。逾
    此範圍之請求，則屬無據，應予駁回。
四、本件原告勝訴部分係就民事訴訟法第427 條適用簡易程序所
    為被告敗訴之判決，依同法第389 條第1 項第3 款規定，應
    依職權宣告假執行。並依同法第392 條第2 項規定，依職權
    宣告被告預供擔保，得免為假執行。
五、本件就原告原提起刑事附帶民事訴訟請求部分，而由本院刑
    事庭依刑事訴訟法第504 條第1 項規定，裁定移送前來，依
    同條第2 項規定固免繳納裁判費，然被告僅經檢察官認涉犯
    過失傷害罪嫌而提起公訴，原告另請求關於系爭機車之拖吊
    費用及修繕費用之財產損害部分，非屬被告被訴犯罪事實所
    生之損害，即不在免納裁判費範圍，又此部分因原告確有提
    起訴訟必要，且起訴後之應徵裁判費至少為1,000 元（民事
    訴訟法第77條之13規定參照），依民事訴訟法第79條規定，
    酌量情形由被告全部負擔。
中　　華　　民　　國　　111 　年　　6 　　月　　24　　日
          　　　　高雄簡易庭  法　　　官  謝宗翰
以上正本係照原本作成。
如對本判決上訴，須於判決送達後20日內向本院提出上訴狀，同
時表明上訴理由；如已於本判決宣示後送達前提起上訴者，應於
判決送達後20日內補具上訴理由（均須按他造當事人之人數附繕
本）。
中　　華　　民　　國　　111 　年　　6 　　月　　26　　日
      　　　　　　　　　　　　書　記　官  許弘杰